臺灣新竹地方法院民事小額判決
110年度竹東小字第121號
原      告  官振台  
訴訟代理人  官大鈞  
被      告  劉家豪  

上列原告間因被告傷害案件，提起附帶民事請求損害賠償事件，
經本院刑事庭以109年度竹東簡附民字第8號刑事附帶民事訴訟裁
定移送前來，本院於民國110年10月21日辯論終結，判決如下：
    主      文
被告應給付原告新臺幣參萬陸仟肆佰陸拾貳元，及自民國一○九
年十二月十四日起至清償日止，按週年利率百分之五計算之利息
。
原告其餘之訴駁回。
訴訟費用由被告負擔百分之三十六，餘由原告負擔。
本判決第一項得為假執行。
原告其餘假執行之聲請駁回。
    事實及理由
壹、程序方面：
    本件被告經合法通知，未於言詞辯論期日到場，核無民事訴
    訟法第386條各款所列情形，爰依原告聲請，由其一造辯論
    而為判決。
貳、實體方面：
一、原告起訴主張：兩造前為同事，詎被告於民國109年1月7日1
    4時30分許，在新北市林口區美光園區某工地，因不滿原告
    駕駛公司車外出買菸，竟基於傷害他人身體之犯意，徒手掌
    摑原告臉頰，復於同日18時許，被告在新竹縣○○鎮○○路00號
    芳達企業有限公司內，穿戴硬式運動防滑手套，出拳毆打原
    告，致原告因此受有右臉頰撕裂傷2×0.3×0.3公分、右眼眶
    挫瘀傷、鼻挫傷併流鼻血之傷害。被告前揭不法行為，造成
    原告右眼有後遺症，休養3個月，導致原告失去工作，因此
    請求被告賠償原告醫療費新臺幣（下同）20,000元、工作損
    失60,000元、精神慰撫金20,000元。爰依民法侵權行為法律
    關係，提起本件訴訟，請求被告賠償100,000元等語。並於
    本院聲明：（一）被告應給付原告100,000元，及自起訴狀
    繕本送達之翌日起至清償日止，按年利率百分之5計算之利
    息。（二）請准供擔保宣告假執行。
二、被告未於言詞辯論期日到場，亦未提出書狀作何聲明或陳述
    。
三、原告主張於前揭時、地，遭被告毆打，致受有右臉頰撕裂傷
    2×0.3×0.3公分、右眼眶挫瘀傷、鼻挫傷併流鼻血之傷害，
    被告上開行為，業經本院109年度竹東簡字第178號刑事判決
    被告犯傷害罪，處拘役50日，有該判決書在卷可憑，而被告
    未到庭為任何聲明或陳述，亦未提出任何有利於己之聲明、
    陳述或證據，以供本院審酌，本院依調查證據之結果及斟酌
    全辯論意旨，堪信原告之主張為真實。
四、按因故意或過失不法侵害他人之權利者，負損害賠償責任；
    不法侵害他人之身體或健康者，對於被害人因此喪失或減少
    勞動能力或增加生活上之需要時，應負損害賠償責任；不法
    侵害他人之身體、健康，被害人雖非財產上之損害，亦得請
    求賠償相當之金額，民法第184條第1項前段、第193條、第1
    95條第1項定有明文。查被告上開故意行為，侵害原告身體
    健康之事實，已如上述，而被告之不法行為與原告所受身體
    傷害間，亦有相當之因果關係，則被告自應就其故意行為負
    損害賠償責任。是原告請求被告賠償醫療費用、工作損失及
    精神慰撫金，自屬有據。茲就原告對被告之各請求項目，分
    述如下：
（一）醫療費用部分：
      原告請求醫療費用為20,000元，惟未提出相關醫療收據。
      而本院向原告就診之竹信醫院函查原告因遭人毆打於109
      年1月7日就診相關之費用，經竹信醫院回覆本院相關醫療
      費用為4,082元，有收據可憑。則原告請求醫療費用逾4,0
      82元部分，自屬無據。
（二）工作損失部分：
　　　原告主張因被告上開傷害行為致其受傷在家休養3個月，
      因此請求工作損失60,000元，又原告是打零工，以最低薪
      資計算等語。茲本院向竹信醫院函查原告所受之傷害及就
      診情形，經該院以110年9月30日竹信字第110016號函說明
      一至四記載：「一、病患官振台於民國109年1月7日晚至
      本院急診就診。二、經檢視：傷勢為右臉頰裂傷2×0.3×0.
      3公分、流鼻血。三、右臉頰裂傷經縫合手術治療及破傷
      風針劑治療並給予止血針注射，病患於1月10日門診復診
      情況穩定。四、1月10日以後無就診紀錄。」等語，因原
      告受傷時間為109年1月7日18時，為一般下班時間，顯見
      原告因被告傷害行為之後無法工作應為109年1月8、9、10
      日共3天。而原告主張以最低薪資23,800元計算，則原告
      請求因本件傷害無法工作3天，受有工作損失為2,380元（
      計算式如下：23,800×3÷30）＝2,380），逾上開範圍之請
      求，尚屬無據。
（三）精神慰撫金部分：
      按被害人所得請求賠償相當金額之慰撫金，法院在為量定
      時，應斟酌該加害人之所受之傷害、身分、地位及經濟狀
      況等關係定之；且此部分非財產上損害之慰藉金，固非如
      財產損失之有價額可以計算，但仍應以被害人精神上所受
      之苦痛為準據，亦即應審酌加害人之地位，暨其他一切情
      事，俾資為審判之依據。原告因被告之故意行為而有如上
      所述之傷害。而兩造109年度均無所得及財產，並經本院
      依職權調閱稅務電子閘門財產所得調件明細表在卷可參。
      本院審酌上情，認原告請求被告給付非財產上損害賠償金
      額30,000元為適當。
五、末按給付無確定期限者，債務人於債權人得請求給付時，經
    其催告而未為給付，自受催告時起，負遲延責任。其經債權
    人起訴而送達訴狀，或依督促程序送達支付命令，或為其他
    相類之行為者，與催告有同一之效力；遲延之債務，以支付
    金錢為標的者，債權人得請求依法定利率計算之遲延利息。
    但約定利率較高者，仍從其約定利率；應付利息之債務，其
    利率未經約定，亦無法律可據者，週年利率為百分之5，民
    法民法第229條第2項、第223條第1項、第203條定有明文。
    本件原告依侵權行為之法律關係請求被告賠償屬無確定期限
    債務，原告請求被告自刑事附帶民事訴訟起訴狀繕本送達翌
    日即109年12月14日起按週年利率百分之5給付遲延利息，即
    屬有據。
六、從而，原告依侵權行為損害賠償之法律關係，請求被告給付
    36,462元（4,082元＋2,380元＋30,000元＝36,462元），及自1
    09年12月14日起至清償日止，按週年利率百分之5計算之利
    息，為有理由，應予准許。逾此之請求，難謂有據，應予駁
    回。本件係適用小額訴訟事件為被告部分敗訴之判決，爰就
    被告敗訴部分依職權宣告假執行。原告就此部分雖聲請供擔
    保後宣告假執行，然僅係促使法院為職權之發動，附此敘明
    ，至其敗訴部分假執行聲請失所附麗，應併予駁回。
七、本件係刑事附帶民事訴訟，而由本院刑事庭移送民事庭者，
    依刑事訴訟法第504條第2項之規定，免納裁判費，且至本件
    言詞辯論終結時，亦未發生其他訴訟費用，故無從確定訴訟
    費用之數額。惟依法仍應依民事訴訟法第79條規定，諭知兩
    造訴訟費用負擔之比例，以備將來如有訴訟費用發生時，得
    以確定其數額，併予敘明。
據上論結，本件原告之訴為一部有理由，一部無理由，依民事訴
訟法第436條之23、第436條第2項、第79條、第436條之20、第38
5條第1項前段，判決如主文。
中　　華　　民　　國　　110 　年　　11　　月　　4 　　日
                  竹東簡易庭    法  官  邱玉汝
以上正本證明與原本無異。
如對本判決上訴，非以其違背法令為理由不得為之，且須於判決
送達後20日內向本院提出上訴狀並記載上訴理由（須按他造當事
人之人數附繕本）；如委任律師提起上訴者，應一併繳納上訴審
裁判費。
中　　華　　民　　國　　110 　年　　11　　月　　4 　　日
                                書記官  陳筱筑